【裁判字號】    99,審訴,705
【裁判日期】    991029
【裁判案由】    違反毒品危害防制條例
【裁判全文】
臺灣新竹地方法院刑事宣示判決筆錄     99年度審訴字第705號
公  訴  人  臺灣新竹地方法院檢察署檢察官
被      告  甲○○
指定辯護人  本院公設辯護人乙○○
上列被告因違反毒品危害防制條例案件，檢察官提起公訴（99年
度毒偵字第1286號）後，聲請改依協商程序而為判決，本院於中
華民國99年10月29日下午4 時，在本院刑事第十一法庭宣示判決
，出席職員如下：
                審判長法  官  劉兆菊
                      書記官  林兆嘉
                      通  譯  邱立杰
法官起立朗讀判決主文、犯罪事實要旨、處罰條文，及告以上訴
限制、期間並提出上訴狀之法院，且諭知記載其內容：
一、主  文：
    甲○○施用第一級毒品，累犯，處有期徒刑拾月。又施用第
    二級毒品，累犯，處有期徒刑柒月。應執行有期徒刑壹年貳
    月。
二、犯罪事實要旨：
（一）甲○○前於民國93年間，因詐欺案件，經臺灣彰化地方法
      院於93年12月2 日以93年度訴字第805 號判決判處有期徒
      刑8 月確定，並於94年4 月23日縮刑期滿執行完畢。又
      於93年間，因連續施用第一級毒品案件，經臺灣高等法院
      臺中分院於94年2 月1 日以93年度上訴字第1282號判決判
      處有期徒刑1 年2 月，嗣提起上訴，經最高法院於94年7
      月14日以94年度臺上字第3796號判決駁回上訴確定；又
      於94年間，因連續施用第一、二級毒品案件，經臺灣彰化
      地方法院於94年10月31日以94年度訴字第1169號判決分別
      判處有期徒刑1 年6 月、6 月，定應執行有期徒刑1 年10
      月確定；又於94年間，因肇事逃逸案件，經臺灣彰化地
      方法院於95年1 月11日以94年度交訴字第146 號判決判處
      有期徒刑7 月確定。復因減刑條例施行，上開、案件
      之罪，經臺灣彰化地方法院於96年8 月21日以96年度聲減
      字第2233號裁定分別減刑並定應執行有期徒刑1 年3 月確
      定，再與前開案件接續執行，嗣於97年1 月13日縮刑期
      滿執行完畢。
（二）甲○○前於89年間，因施用第二級毒品案件，經臺灣彰化
      地方法院以89年度毒聲字第5222號裁定送觀察、勒戒，認
      無繼續施用毒品之傾向，於89年12月27日執行完畢釋放出
      所，並經臺灣彰化地方法院檢察署檢察官於89年12月27日
      以89年度毒偵字第5599號為不起訴處分確定。又於93年間
      ，因施用第一級毒品案件，經臺灣高等法院臺中分院於94
      年2 月1 日以93年度上訴字第1282號判決判處有期徒刑1
      年2 月，嗣提起上訴，經最高法院於94年7 月14日，以94
      年度台上字第3796號判決駁回上訴確定。又於94年間，因
      施用第一、二級毒品案件，經臺灣彰化地方法院於94年10
      月31日以94年度訴字第1169號判決分別判處有期徒刑1 年
      6 月、6 月，定應執行有期徒刑1 年10月確定。又於98年
      間，因施用第一、二級毒品案件，經本院於99年1 月8 日
      以98年度審訴字第746 號判決分別判處有期徒刑1 年6 月
      、6 月，定應執行有期徒刑1 年8 月確定。又於98年間，
      因施用第一、二級毒品案件，經本院於99年1 月8 日以98
      年度審訴字第969 號判決分別判處有期徒刑1 年6 月、6
      月，定應執行有期徒刑1 年8 月確定。又於98年間，因施
      用第一、二級毒品案件，經臺灣彰化地方法院於99年1 月
      26日以98年度訴字第1803號判決分別判處有期徒刑10月、
      6 月，定應執行有期徒刑1 年2 月確定。又於98年間，因
      施用第一、二級案件，經本院於99年4 月22日以99年度審
      訴字第42號判決分別判處有期徒刑9 月、6 月，定應執行
      有期徒刑1 年1 月確定。又於99年間，因施用第一、二級
      毒品案件，經本院於99年4 月30日以99年度審訴字第118
      號判決分別判處有期徒刑10月、7 月，定應執行有期徒刑
      1 年3 月確定。
（三）詎甲○○仍不知悔改，於前開觀察、勒戒執行完畢釋放後
      5 年內，已再因施用毒品案件經刑之追訴處罰後，復基於
      施用第一級毒品海洛因之犯意，於99年1 月12日凌晨4時
      45分許為警採尿時起往前回溯26小時內之某時，在其位於
      新竹縣竹北市○○路305 巷10弄3 號5 樓居處，以將第一
      級毒品海洛因放入吸食器內燒烤後吸取煙霧之方式，非法
      施用第一級毒品海洛因1 次。另基於施用第二級毒品甲基
      安非他命之犯意，於99年1 月11日晚間9 時許，在上揭地
      點，以將第二級毒品甲基安非他命置於玻璃球吸食器上燒
      烤後吸取煙霧之方式，非法施用第二級毒品甲基安非他命
      1 次。嗣於99年1 月12日凌晨3 時許，因另案遭通緝，為
      警在新竹縣竹北市○○路305 巷內地下停車場前查獲；復
      經甲○○同意採集其尿液送驗後，結果呈嗎啡、安非他命
      、甲基安非他命陽性反應，始查悉上情。
（四）案經新竹縣政府警察局竹北分局報告臺灣新竹地方法院檢
      察署檢察官偵查起訴後，經檢察官聲請認罪協商判決，由
      本院合議庭裁定由受命法官獨任改依協商程序而為判決。
三、處罰條文：
    毒品危害防制條例第10條第1項、第2項，刑法第11條前段、
    第47條第1項、第51條第5款。
四、協商判決除有刑事訴訟法第455條之4第1項第1款於本訊問程
    序終結前，被告撤銷協商合意或檢察官撤回協商聲請者；第
    2款被告協商之意思非出於自由意志者；第4款被告所犯之罪
    非第455條之2第1項所定得以協商判決者；第6款被告有其他
    較重之裁判上一罪之犯罪事實者；第7款法院認應諭知免刑
    或免訴、不受理者情形之一，及違反同條第2項「法院應於
    協商合意範圍內為判決；法院為協商判決所科之刑，以宣告
    緩刑或2年以下有期徒刑、拘役或罰金為限」之規定者外，
    檢察官與被告均不得上訴。
五、如有前項得上訴之情形，得自收受宣示判決筆錄送達之日起
    10日內，向本院提出上訴書狀，上訴於第二審法院。
本案經檢察官洪期榮到庭執行職務。
中    華    民    國    99    年    10    月    29    日
                  刑事第九庭    書  記  官  林兆嘉
                                審判長法官  劉兆菊
以上筆錄正本係照原本作成。
中    華    民    國    99    年    10    月    29    日
                                書  記  官  林兆嘉
附錄本案論罪科刑法條：
毒品危害防制條例第10條
施用第一級毒品者，處6月以上5年以下有期徒刑。
施用第二級毒品者，處3年以下有期徒刑。

司法院資訊處製作；財團法人民間司法改革基金會備份。
